# 政府划拨的土地增减挂钩和占补平衡指标是否可以入账

提问人：驭 波者 时间：2022-06-01 16:39:09
陈总，请教一下XX市自然资源和规划局向XX公司划拨土地指标（增减挂钩和占补平衡） 4 万亩，同时增加存货及增加资本公积 30 亿元。是否可以入账?

回答人：chenyiwei
该指标的取得成本为零，且由于土地指标的特殊性，并不能由企业本身完全主导其使用，而是由政府依据当地的土地开发规划逐步使用，即其使用权由政府主导。基于该考虑，不应将划入的指标确认为资产。